【裁判字號】    95,交聲,425
【裁判日期】    950630
【裁判案由】    違反道路交通管理處罰條例聲明異議
【裁判全文】
臺灣臺北地方法院交通事件裁定         95年度交聲字第425號
    異  議  人
    即受處分人  甲○○
上列受處分人因違反道路交通管理處罰條例案件，對於臺北市交
通事件裁決所中華民國九十五年四月六日所為之處分（原處分案
號：北市裁三字第裁二二—一ＡＡ七九三八二七號）聲明異議，
本院裁定如下：
    主    文
原處分撤銷。
甲○○汽車駕駛人，在禁止臨時停車處所停車，處罰鍰新臺幣玖
佰元。
    理    由
一、按設有禁止臨時停車標誌、標線處所不得臨時停車；又禁止
    臨時停車線為紅色實線，用以指示禁止臨時停車路段，本標
    線禁止時間為全日二十四小時，道路交通安全規則第一百十
    一條第三款、道路交通標誌標線號誌設置規則第一百六十九
    條分別定有明文。次按汽車駕駛人在禁止臨時停車處所停車
    者，處新臺幣六百元以上一千二百元以下罰鍰，道路交通管
    理處罰條例第五十六條第一項第一款亦定有明文。再按汽車
    駕駛人違規停車而駕駛人不在場，當場不能掣單舉發者，得
    對汽車所有人逕行舉發之；逕行舉發違反道路交通管理事件
    ，經汽車所有人依通知單之應到案日期前到案，並告知違規
    駕駛人姓名、身分證統一編號及住址者，處罰機關應即另行
    通知違規駕駛人到案依法處理，逾應到案日期或未告知實際
    駕駛人者，處罰機關應依本條例第八十五條第三項規定處罰
    該汽車所有人，亦為道路交通管理處罰條例第七條之二及違
    反道路交通管理事件統一裁罰基準及處理細則第二十四條所
    明文。
二、本件異議人即受處分人甲○○所有之車牌號碼ＣＳ－一三七
    一號自用一般小客車，於民國九十四年十二月二十二日十時
    五十分，在臺北市○○○路○段一五七巷十六號，被臺北市
    停車管理處逕行舉發在劃有紅線路段之禁止臨時停車處所停
    車，受處分人於應到案日期前申訴，經原處分機關臺北市交
    通事件裁決所審查結果仍認受處分人有前開違規行為，而依
    道路交通管理處罰條例第五十六條第一項第一款規定，裁處
    受處分人罰鍰新臺幣一千二百元等情，有臺北市政府交通局
    舉發違反道路交通管理事件通知單（北市交停字第一ＡＡ七
    九三八二七號）、臺北市交通事件裁決所違反道路交通管理
    事件裁決書（北市裁三字第裁二二—一ＡＡ七九三八二七號
    ），及舉發相片等件附卷可稽。
三、受處分人異議意旨略以：依舉發相片及伊另外所拍攝之現場
    相片可看出，舉發地點之部分紅色標線出現中斷現象，且是
    在停車位置後段部分，距離甚大，於夜間停車時極易誤判是
    停在非紅線區塊，又據伊觀察數日發現，該路段於夜間皆有
    車輛停放，可見造成伊誤判之因素，亦可能發生在其他民眾
    身上，爰對原處分不服，請求撤銷原處分云云。
四、訊據受處分人並不否認將於上開時地停放車輛之事實，且有
    臺北市停車管理處九十五年六月六日北市停四字第○九五三
    三○八七四○○號函檢附之舉發相片乙紙附卷可稽。而受處
    分人雖辯稱：舉發地點之紅色標線出現中斷現象，始造成伊
    之誤判云云，惟查無論依卷附臺北市停車管理處所提出之舉
    發相片，或受處分人所提出之其自承另行拍攝之現場相片，
    經肉眼觀察，舉發地點之禁止臨時停車之紅色標線，雖有部
    分中斷情形，惟僅占全標線之極短部分，且該中斷部分與前
    後極為清晰之紅色標線，位置均在同一長直線上，顯難認該
    短暫中斷部分足以造成全線均無紅色標線之誤判；又受處分
    人另稱舉發地點於夜間亦有其他車輛停放乙節，或因其他駕
    駛人亦有僥倖於夜間故為違規停車等情事所致，受處分人逕
    自推論係因標線中斷始造成駕駛人之誤判云云，亦屬無據。
    本件受處分人所辯，均無足採。受處分人所有之上述車輛，
    確有在畫有紅線之禁止臨時停車處所違規停車之事實，洵屬
    明確。
五、綜上所述，受處分人在禁止臨時停車處所停車，舉發機關依
    法舉發，原處分機關依道路交通管理處罰條例第五十六條第
    一項第一款規定對受處分人裁處罰鍰，並非無見；惟查本件
    受處分人於舉發單所指定之應到案日期九十五年一月二十七
    日前之九十五年一月十八日，業有申訴之不服表示，有卷附
    臺北市停車管理處九十五年一月二十五日北市停四字第○九
    五三○三九一六○○號函說明可稽，受處分人既在應到案期
    限內已有不服之表示，依道路交通管理處罰條例罰鍰金額一
    覽表所示，應裁處受處分人小型車違規之最低額罰鍰即新臺
    幣九百元，始為適法，原處分機關逕對受處分人裁處最高額
    罰鍰新臺幣一千二百元，尚有違誤，是本件聲明異議雖無理
    由，惟原處分既有前揭違法不當之處，即屬無法維持而應由
    本院予以撤銷，並另依道路交通管理處罰條例第五十六條第
    一項第一款規定，裁處如主文第二項所示之處分，以資適法
    。
據上論斷，應依道路交通案件處理辦法第二十條，裁定如主文。
中    華    民    國  九十五  年  六    月    三十    日
                        交通法庭  法  官  孫  曉  青
上正本證明與原本無異。
如不服本裁定，應於裁定送達後五日內，向本院提出抗告狀。
                                  書記官  郭  錦  賢
中    華    民    國  九十五  年  六    月    三十    日


司法院資訊處製作；財團法人民間司法改革基金會備份。
